【裁判字號】    90,簡抗,27
【裁判日期】    901115
【裁判案由】    停止執行
【裁判全文】
臺灣臺中地方法院民事裁定  九十年度簡抗字第二七號
    抗  告  人  甲○○
    相  對  人  乙○○
右抗告人與相對人間請求停止執行事件，抗告人對於民國九十年八月三十日本院臺中
簡易庭所為第一審之裁定（九十年度中簡聲字第一０九號），提起抗告，本院裁定如
左：
    主      文
抗告駁回。
抗告費用由抗告人負擔。
    理      由
一、抗告意旨略以：相對人以本院八十九年度訴字第四一一號民事確定判決附圖(1)Ａ
    ４部分建物係相對人於民國四十九年間取得所有權，並提出系爭房屋之水電表安
    裝時間為證，謂其並非原確定判決效力所及，亦非執行名義效力所及，故提起第
    三人異議之訴，並同時聲請停止執行云云。惟按「確定判決除當事人外，對訴訟
    繫屬後為當事人之繼受人者，及為當事人或其繼受人占有請求之標的物者，亦有
    效力。」、「執行名義為確定終局判決者，除當事人外，對於左列之人亦有效力
    ：一、訴訟繫屬後為當事人之繼受人及為當事人或其繼受人占有請求之標的物者
    。」、「前項之規定，於第四條第一項第二款至第六款規定之執行名義，準用之
    。」，民事訴訟法第四百零一條第一項及強制執行法第四之二第一項第一款、第
    二項分別定有明文。本件相對人於第三人異議之訴起訴狀所提證物一並無法證明
    該房屋建築起始年限，亦非建築物所有權之證明，並不足以證明相對人係系爭建
    物之所有人，又原來之臺中市○○街八十三號房屋，係老舊之國軍眷舍，且係借
    用人與抗告人所有土地相鄰之國有道路用地所建，而相對人於四十九年時並非軍
    人，如何享有聯勤總部配給之眷舍，故其辯以於四十九年間即取得所有權，顯不
    可採。且上開眷舍業於八十九年間因臺中市○○道路拓寬工程而拆除殆盡，與前
    開確定判決附圖(1)所示現存Ａ４部分並非同一建物，故相對人並非該附圖(1)所示
    Ａ４部分建物之所有人甚明，又系爭土地上如附圖(1)所示Ａ４部分係債務人馮占
    標於六十五年間私自於抗告人所有土地上另行搭建之建物，原係出租予李青村一
    家人使用，嗣後於訴訟繫屬中才贈與並移轉相對人使用，並非相對人所有，業經
    前揭判決確定在案。故依上開規定，相對人於訴訟繫屬中才繼受該房屋，當然為
    原確定判決及執行名義力所及，故相對人提起停止執行之聲請，顯無理由，應予
    駁回，爰請求廢棄原裁定。並提出本院八十九年度訴字第四一一號民事判決影本
    一份、第三人異議之訴起訴狀影本一份、現場照片四幀、聯勤總部借用地清冊及
    地籍圖影本各一件、本院八十九年度訴字第四一一號民事案件八十九年三月二十
    日勘驗筆錄影本及八十九年八月十日審判筆錄影本各一件為證。
三、按有回復原狀之聲請或提起再審或異議之訴，或對於和解為繼續審判之請求，或
    提起宣告調解無效之訴，撤銷調解之訴，或對於許可強制執行之裁定提起抗告時
    ，法院因必要情形，或依聲請定相當並確實之擔保，得為停止強制執行之裁定，
    強制執行法第十八條第二項定有明文。次按強制執行程序開始後，債務人因提起
    再審之訴，聲明願供擔保為停止強制執行裁定之聲請，除再審之訴已受敗訴之裁
    判「確定」外，無論有無必要，法院均應酌定相當並確實之擔保，而為停止執行
    之裁定，此觀強制執行法第十八條第二項規定之意旨自明，最高法院七十九年台
    抗字第一五八號裁定可資參照。查本件相對人於八十九年八月二十四日提起第三
    人異議之訴，並聲請停止執行，原審之亦裁定命相對人提供擔保金額新臺幣三十
    八萬一千零九十五元供聲請人，至本院九十年度中簡字第二六八九號第三人異議
    之訴判決確定、和解、撤回起訴前，准停止強制執行一節，業經本院調閱臺中簡
    易庭九十年度中簡字第二六八九號第三人異議之訴案卷及本件原審年九十年度中
    簡聲字一０九號停止執行案卷屬實。姑不論相對人所提起之第三人異議之訴有無
    理由，惟在上開第三人異議之訴敗訴確定前，法院均應依其聲請准供擔保停止執
    行。揆諸上開說明，原審裁定命相對人供擔保後准予停止執行，經核並無不合，
    抗告人提起抗告，指摘其不當，聲明廢棄云云，為無理由，應予駁回。
四、依民事訴訟法第四百三十六條之一第三項、第四百九十二條、第九十五條、第七
    十八條裁定如主文。
中      華      民      國    九十    年      十一      月      十五    日
                                臺灣臺中地方法院民事第三庭
~B審判長法官  張瑞蘭
~B法      官  涂秀玲
~B法      官  陳  葳
右為正本係照原本作成
不得再抗告
中      華      民      國    九十    年      十一      月      十五    日
~B法院書記官


司法院資訊處製作；財團法人民間司法改革基金會備份。
